臺灣高等法院刑事裁定
109年度抗字第2178號
抗  告  人  
即  受刑人  吳見喜



上列抗告人即受刑人因聲請定其應執行刑案件，不服臺灣桃園地
方法院中華民國109年11月25日裁定（109年度聲字第4377號），
提起抗告，本院裁定如下：
    主  文
抗告駁回。                                             
    理  由
一、原裁定意旨略以：抗告人即受刑人吳見喜因竊盜等案件，犯
    如原裁定附表（下稱附表）所示各罪，其所犯如附表編號1
    至11所示之罪，先後經臺灣臺北地方法院、臺灣新北地方法
    院、臺灣士林地方法院及原裁定法院判處如附表編號1至11
    所示之刑確定在案。又其所犯如附表編號12至18所示之罪，
    先後經臺灣新竹地方法院、臺灣士林地方法院、臺灣臺北地
    方法院及原裁定法院判處如附表編號12至18所示之刑確定在
    案，有各該案件判決書及本院被告前案紀錄表各1份附卷可
    稽。其中就如附表編號1至11部分，所犯如附表編號1、2、6
     至10所示之各罪，均屬得易科罰金之罪，與如附表編號3至
    5、11所示不得易科罰金之罪，業經受刑人請求定執行刑；
    就如附表編號12至18部分，所犯如附表編號13至15、17所示
    之各罪，均屬得易科罰金之罪，與如附表編號12、16、18所
    示不得易科罰金之罪，業經受刑人請求定執行刑，此有臺灣
    桃園地方檢察署調查受刑人是否聲請定應執行刑調查表附卷
    可考，是聲請人依受刑人之請求，而向原裁定法院聲請就上
    開各罪定執行刑，自屬正當。又受刑人所犯如附表編號2至1
    1所示之罪，係於如附表編號1所示判決確定日即民國107年5
    月30日前為之；如附表編號13至18所示之罪，係於如附表編
    號12所示判決確定日即108年2月11日前為之，且均以原裁定
    法院為該案犯罪事實最後判決之法院，復審酌本案各行為所
    侵害法益之專屬性或同一性、數罪對法益侵害之加重效應、
    罪數所反應之被告人格特性等為綜合判斷，並依上揭說明，
    原裁定法院定應執行刑，除不得逾越刑法第51條第5款所定
    法律之外部界限（即分別不得重於附表編號1至11所示各罪
    之總和〈11年2月〉、附表編號12至18所示各罪之總和〈6年〉）
    ，亦應受內部界限之拘束（即就附表編號1至11部分，不得
    重於附表編號1、2所定之應執行刑有期徒刑8月、附表編號3
    至5所定之應執行刑有期徒刑3年、附表編號6所定之應執行
    刑有期徒刑5月、附表編號7所定之應執行刑有期徒刑8月、
    附表編號8至11所示之有期徒刑6月、2月、3月、1年，加計
    總和〈6年8月〉，就附表編號12至18部分，不得重於附表編號
    12所示之有期徒刑7月、附表編號13所示之應執行刑有期徒
    刑8月、附表編號14、15所示之有期徒刑4月、3月、附表編
    號16所示之應執行刑有期徒刑1年2月、附表編號17所示之有
    期徒刑3月、附表編號18所示之應執行刑有期徒刑1年6月，
    加計總和〈4年9月〉）。茲檢察官聲請分別就編號1至11及編
    號12至18所示之罪定其應執行之刑，經審核後認其聲請於法
    有據，應予准許，爰依刑事訴訟法第477條第1項，刑法第53
    條、第51條第5款、第50條第2項，裁定就附表編號1至11，
    定應執行有期徒刑5年10月；附表編號12至18，定應執行有
    期徒刑4年等語。
二、抗告意旨略以：伊所犯各罪均有一定刑度，為加總刑度11年
    5月，但原裁定就附表編號1至11，定應執行有期徒刑5年10
    月；附表編號12至18，定應執行有期徒刑4年，總和為9年10
    月，多數犯罪定其應執行刑應有責任遞減原則，但原裁定就
    各罪只遞減1個月，並非符合比例原則，且其所犯之竊盜罪
    係連續犯行，只是分案在各法院，導致各法院判決不一致性
    ，嚴重侵害其刑度，如各罪均在同一法院審理，必會大幅減
    輕其刑度，而此處的責任遞減並非如司法實務過往理解的操
    作方式，而是重在對犯罪人本身及所犯各罪的情狀綜合審酌
    ，換言之，法院應考量行為人從其犯數罪間所反映的人格特
    性，並實現刑罰經濟的功能，並非以過往角度來報復現今所
    涉犯罪之人，而是在應報情緒的作用下導致更為極端的刑責
    。受刑人所犯之各罪程度情節非重，且犯案時間緊密，犯罪
    類型、手法相近，受刑人之犯行固然與其素行有關，但受刑
    人有固定工作及有19年勞保年資，並非難覓得工作所致，而
    原裁定所定之應執行刑期過長，亦致與其他人犯同流合污、
    同化，懇請給予重新從輕之裁定，令受刑人有自新的機會，
    早日回歸社會云云。
三、按判決確定前犯數罪者，併合處罰之；數罪併罰，有二裁判
    以上，宣告多數有期徒刑者，於各刑中之最長期以上，各刑
    合併之刑期以下，定其應執行之刑期，但不得逾30年，刑法
    第50條第1項前段、第53條、第51條第5款分別定有明文。次
    按數罪併罰之定應執行之刑，係出於刑罰經濟與責罰相當之
    考量，並非予以犯罪行為人或受刑人不當之利益，為一種特
    別的量刑過程，相較於刑法第57條所定科刑時應審酌之事項
    係對一般犯罪行為之裁量，定應執行刑之宣告，乃對犯罪行
    為人本身及所犯各罪之總檢視，除應考量行為人所犯數罪反
    應出之人格特性，並應權衡審酌行為人之責任與整體刑法目
    的及相關刑事政策，在量刑權之法律拘束性原則下，依刑法
    第51條第5款之規定，採限制加重原則，以宣告各刑中之最
    長期為下限，各刑合併之刑期為上限，但最長不得逾30年，
    資為量刑自由裁量權之外部界限，並應受法秩序理念規範之
    比例原則、平等原則、責罰相當原則、重複評價禁止原則等
    自由裁量權之內部抽象價值要求界限之支配，使以輕重得宜
    ，罰當其責，俾符合法律授與裁量權之目的，以區別數罪併
    罰與單純數罪之不同，兼顧刑罰衡平原則（最高法院100年
    度台上字第21號判決意旨參照）。又執行刑之量定，係事實
    審法院裁量之職權，倘其所酌定之執行刑，並未違背刑法第
    51條各款所定之方法或範圍（即法律之外部性界限），亦無
    明顯違背公平、比例原則或整體法律秩序之理念（即法律之
    內部性界限）者，即不得任意指為違法或不當（最高法院10
    7年度台抗字第1043號、第1056號裁定意旨參照）。
四、經查：
  ㈠受刑人因犯如附表所示之罪，經如附表所示法院各判處如附
    表所示之刑，均經分別確定在案，有各刑事判決及本院被告
    前案紀錄表等在卷可按。再受刑人所犯上開各罪中，其中就
    如附表編號1至11部分，所犯如附表編號1、2、6至10所示之
    各罪，均屬得易科罰金之罪，與如附表編號3至5、11所示不
    得易科罰金之罪；就如附表編號12至18部分，所犯如附表編
    號13至15、17所示之各罪，均屬得易科罰金之罪，與如附表
    編號12、16、18所示不得易科罰金之罪，合於刑法第50條第
    1項但書之規定，均業經受刑人已請求檢察官聲請定其應執
    行刑，此有臺灣桃園地方檢察署調查受刑人是否聲請定應執
    行刑調查表附卷可考（原審卷第53～54頁），自應依據刑法
    第50條第2項規定，依同法第51條規定定其應執行刑。原審
    依檢察官所為聲請，就受刑人所犯如附表編號1至11所示之
    罪，以各該罪之宣告刑為基礎，依刑法第51條第5款限制加
    重原則規定之外部性界限（就附表編號1至11部分之最長期
    宣告刑有期徒刑1年為下限，以宣告刑總和有期徒刑11年2月
    為上限），並參酌如附表編號1、2所示之罪曾經臺灣新北地
    方法院以107年度聲字第4126號裁定應執行有期徒刑8月確定
    、編號3至5所示之罪經臺灣臺北地方法院以107年度審易字
    第2577號判決定應執行有期徒刑3年；編號6所示之罪經臺灣
    士林地方法院以107年度簡字第175號判決定應執行有期徒刑
    5月；編號7所示之罪經臺灣新北地方法院以107年度審易字
    第2973號判決定應執行有期徒刑8月確定，再加計其他各罪
    （編號8、9、10、11）之刑期，刑度總計為6年8月。就附表
    編號12至18部分之最長期宣告刑有期徒刑9月為下限，以宣
    告刑總和有期徒刑6年為上限，參酌如附表編號13所示之罪
    經臺灣士林地方法院以108年度審易字第477號判決定應執行
    有期徒刑8月；附表編號16所示之罪經臺灣桃園地方法院以1
    08年度審易字第697號判決定應執行有期徒刑1年2月；附表
    編號18所示之罪經臺灣桃園地方法院以108年度易字第1327
    號判決定應執行有期徒刑1年6月確定。再加計其他各罪（編
    號12、14、15、17）之刑期，刑度總計為4年9月。是原審就
    分別附表編號1至11部分及編號2至18部分所示各罪，分別合
    併定應執行刑為有期徒刑5年10月、4年，並未逾越刑法第51
    條第5款所定法律之外部性界限及定執行刑之內部性界限，
    且分別就附表編號1至11部分及編號2至18部分已給予減少有
    期徒刑10月、9月之利益，顯見原審已綜合評價受刑人所犯
    各罪之犯罪類型、動機、情節及行為次數等情狀後整體評價
    其應受矯治之程度，並兼衡責罰相當與刑罰經濟原則等情，
    而裁定受刑人所犯如附表編號1至11部分及編號2至18部分之
    罪所處之刑，應執行有期徒刑5年10月、4年，其裁量權之行
    使，並未悖於法律秩序之理念，符合法規範之目的，亦無違
    反內部性界限或不利益變更禁止原則，且無明顯過重而違背
    比例原則或公平正義之情形，核屬法院裁量職權之適法行使
    ，自無違法或不當。
  ㈡本院復考量受刑人所犯如原裁定附表所示之3次施用毒品、1
    次侵占罪、29次之攜帶兇器竊盜、攜帶兇器毀壞安全設備竊
    盜、攜帶兇器踰越牆垣竊盜罪、竊盜罪、踰越牆垣竊盜罪，
    除施用毒品，屬危害個人身心健康之病患型犯罪外，其餘多
    次所犯竊盜、攜帶兇器竊盜及攜帶兇器毀壞安全設備竊盜等
    罪，則屬侵害他人財產法益，亦可見受刑人漠視法令禁制再
    犯之情。是綜衡卷存事證及受刑人所犯數罪類型、次數、各
    罪之侵害法益、個別罪質內容、各罪犯罪情節、對其犯罪應
    予之整體評價等一切情狀，因認原審所定執行刑，已屬大幅
    減輕受刑人之刑期，其所定應執行刑並未逾越法律所規定之
    範圍，亦無明顯過重而違背比例原則或公平正義之情形，與
    刑罰經濟、刑法定應執行刑之恤刑考量等法律規範目的均無
    違背，核屬原審法院定刑職權之適法行使，於法並無違誤。
    抗告意旨指摘原審定刑不當，並請求從輕定刑云云，自無可
    採。本件抗告為無理由，應予駁回。
據上論斷，應依刑事訴訟法第412 條，裁定如主文。
中　　華　　民　　國　　109 　年　　12　　月　　25　　日
                  刑事第七庭    審判長法　官  孫惠琳
                                      法　官  連雅婷
                                      法　官  張育彰
以上正本證明與原本無異。
不得再抗告。
                                      書記官  周士涵
中　　華　　民　　國　　109 　年　　12　　月　　29　　日